# 投资私募基金收到分红款的处理

提问人：kuzhilu 时间：2021-04-14 13:33:02
请教陈版主，企业投资了一家私募基金，将其指定为以公允价值计量且其变动计入当期损益的金融工具，报表列报为其他非流动金融资产，后基金分配现金，请问，是应该冲减金融工具的账面价值还是计入投资收益呢，有什么准则支持吗

回答人：chenyiwei
根据新CAS 22第六十四条，取得的收益应确认为投资收益。但鉴于该金融资产本身已按公允价值计量且其变动计入损益，在分红后，该项投资的公允价值会相应减少，因此总的收益或利得还是不变的。